臺灣臺北地方法院刑事判決　　　　　　　93年度易字第1564號
公　訴　人　臺灣臺北地方法院檢察署檢察官
被　　　告　己○○
　　　　　　戊○○
　　　　　　丙○○
上列被告等因賭博案件，經檢察官聲請以簡易判決處刑（九十三
年度速偵字第四九九號），本院認不宜以簡易判決處刑，改依通
常程序審理，嗣於本院準備程序進行中，被告等就被訴事實為有
罪之陳述，經本院合議庭裁定由受命法官獨任進行簡式審判程序
，本院判決如下：
    主  文
己○○、戊○○、丙○○共同連續意圖營利，聚眾賭博，己○○
處有期徒刑伍月，戊○○、丙○○各處有期徒刑肆月，如易科罰
金，均以佰元折算壹日。
扣案之天九牌壹付、骰子貳拾顆、帳冊壹本、帳單壹張及抽頭金
新臺幣拾壹萬玖仟玖佰元均沒收。
    事  實
一、丁○○（另行審結）、己○○、戊○○、丙○○、甲○○（
    另行審結）及乙○○（另行審結）共同基於意圖營利之概括
    犯意聯絡，自民國九十三年十一月一日晚上十一時起至同年
    月三日凌晨二時止，由丁○○以每日新臺幣（下同）三千元
    之代價向己○○承租其所有位於臺北縣新店市○○路七八巷
    二三號之房屋作為賭博場所，並以每日二千元之代價分別僱
    請丙○○負責賭場記帳工作，戊○○負責清理檯面賭資輸贏
    及計算抽頭金之工作，甲○○、乙○○分別負責在賭場門口
    及臺北縣新店市○○路與百忍街口把風之工作，而提供天九
    牌一付、骰子二十顆充作賭具，於每日晚上十一時起至翌日
    凌晨二時止，在上址聚集鄭曉萍、謝東儐、白登源、楊熙麟
    、梅一虎、李宏欽、羅平安、陳信萌、羅平校、呂焜榮、方
    糧、江克雄、林謚良、林柏忠、張雅瓚（聲請簡易判決處
    刑書上誤載為孫雅瓚）及廖世祥等不特定人，以天九牌為賭
    具，由在場賭客輪流作莊，其他賭客則以數百元至數千元不
    等金額押注與莊家對賭，比大小論輸贏之方式賭博財物，丁○○再向贏家以每一萬元收取三百元抽頭金之方式牟利。嗣
    於九十三年十一月三日凌晨二時許，為警在上址查獲，並扣
    得丁○○所有之天九牌賭具一付、骰子二十顆、抽頭金十一
    萬九千九百元及丙○○所有之帳冊一本、帳單一張，暨現場
    賭客所有之賭資十九萬一千八百元。
二、案經臺北縣政府警察局新店分局報告臺灣臺北地方法院檢察
    署檢察官偵查起訴。
    理  由
一、前揭犯罪事實，業據被告己○○、戊○○及丙○○分別於偵
    查及本院審理中坦承不諱，核與證人即現場賭客鄭曉萍、謝
    東儐、白登源、楊熙麟、梅一虎、李宏欽、羅平安、陳信萌
    、羅平校、呂焜榮、方糧、江克雄、林謚良、林柏忠及張
    雅瓚於警詢時之證述情節相符，並有現場照片二十二幀在卷
    可資佐證，且有天九牌賭具一付、骰子二十顆、帳冊一本、
    帳單一張及抽頭金十一萬九千九百元扣案可稽，足徵被告任
    意性自白與事實相符，應堪採信。本件事證明確，被告犯行
    均堪以認定，均應依法論科。
二、核被告己○○、戊○○及丙○○所為，均係犯刑法第二百六
    十八條前段之意圖營利供給賭博場所罪及同條後段之意圖營
    利聚眾賭博罪。被告等先後二次意圖營利供給賭博場所及意
    圖營利聚眾賭博之犯行，均時間緊接，方法相同，均觸犯構
    成要件相同之罪名，顯均係基於概括犯意為之，應各依連續
    犯規定論以一罪，並依法加重其刑。被告己○○、戊○○及
    丙○○與共同被告丁○○、甲○○及乙○○六人間就上揭犯
    行，有犯意之聯絡及行為之分擔，皆為共同正犯。被告等所
    犯上開意圖營利供給賭博場所及意圖營利聚眾賭博二罪，均
    係本於一個營利犯意而為一犯罪行為之各個舉動，均係一行
    為而觸犯二罪名，均為想像競合犯，均應依刑法第五十五條
    之規定，從一情節較重之意圖營利聚眾賭博罪處斷。爰審酌
    被告三人為一己之私，竟與共同被告丁○○、甲○○、乙○○共同意圖營利，提供賭博場所，而聚眾賭博，敗壞社會風
    氣，該賭場之規模、經營之時間，所生危害程度，及參酌被
    告三人各別之犯罪目的、動機、素行、手段、參與犯罪之程
    度，暨被告等於犯罪後均坦承犯行，態度尚佳等一切情狀，
    分別量處如主文所示之刑，並均諭知易科罰金之折算標準。
    又扣案之賭具天九牌一付、骰子二十顆為共同被告丁○○所
    有，帳冊一本、帳單一張為被告丙○○所有，且均供被告等
    犯上開賭博罪所用之物，而抽頭金十一萬九千九百元則為共
    同被告丁○○所有犯罪所得之物，分別依刑法第三十八條第
    一項第二款、第三款規定宣告沒收。至於扣案之賭資十九萬
    一千八百元，係屬現場賭客所有，非屬被告所有，且已由警
    察機關依社會秩序維護法之規定沒入，爰不予宣告沒收，附
    此敘明。
據上論斷，應依刑事訴訟法第四百五十二條、第二百七十三條之
一第一項、第二百九十九條第一項前段，刑法第二十八條、第五
十六條、第二百六十八條、第五十五條、第四十一條第一項前段
、第三十八條第一項第二款、第三款，罰金罰鍰提高標準條例第
一條前段、第二條，判決如主文。
本件經檢察官陳以敦到庭執行職務
中　　華　　民　　國　九十四　年　　十一　月　二十三  日
　　　　　　　　臺灣臺北地方法院刑事第二庭
                    法    　官　雷淑雯
以上正本證明與原本無異。
如不服本判決，應於判決送達後十日內，向本院提出上訴狀。
　　　　　  　　　　書  記  官　林碧華
中　　華　　民　　國　九十四　年　　十一　月　二十三  日
附錄本案論罪科刑法條全文
中華民國刑法第二百六十八條：
意圖營利，供給賭博場所或聚眾賭博者，處三年以下有期徒刑，
得併科三千元以下罰金。
